臺灣臺南地方法院刑事判決　　　　　　　　　　　　　九十三年度易字第八五號
　　公　訴　人　臺灣臺南地方法院檢察署檢察官
　　被　　　告　甲○○
右列被告因違反毒品危害防制條例案件，經檢察官提起公訴（九十三年度毒偵字第一
四四六、一四六四號），被告於準備程序期日就被訴事實為有罪之陳述，本院合議庭
裁定進行簡式審判程序，判決如左：
    主  文
甲○○連續施用第二級毒品，處有期徒刑陸月，如易科罰金，以佰元折算壹日，扣
案之第二級毒品安非他命貳小包（含袋重共壹點貳公克）沒收銷燬，吸食器個均沒
收；又持有第一級毒品，處有期徒刑陸月，如易科罰金，以佰元折算壹日，扣案之
第一級毒品海洛因壹小包（淨重零點零公克，空包裝重零點肆陸公克）沒收銷燬。
應執行有期徒刑拾月，如易科罰金，以佰元折算壹日，扣案之第二級毒品安非他命
貳小包（含袋重共壹點貳公克）及第一級毒品海洛因壹小包（淨重零點零公克，空
包裝重零點肆陸公克）沒收銷燬，吸食器個均沒收。
    事  實
一、甲○○於民國九十二年間，因違反毒品危害防制條例案件，經本院於九十三年二
    月十二日，以九十二年度毒聲字第一七六八號裁定送觀察、勒戒後，認無繼續施
    用毒品之傾向，經臺灣臺南地方法院檢察署檢察官於九十三年六月一日，以九十
    三年度毒偵緝字第一九四號為不起訴處分確定。詎其仍不知警惕，明知海洛因、
    安非他命分別是毒品危害防制條例所明定之第一級、第二級毒品，不得持有及施
    用，竟於上開不起訴處分確定後五年內，復基於施用第二級毒品安非他命之概括
    犯意，自九十三年七月初某日起，至同年月二十七日止，連續在臺南縣永康市○
    ○路一一０二巷十七弄一號其友人單少剛住處，及在台南市○○路其友人綽號「
    小胖」住處等場所，連續將安非他命置於玻璃吸食器內，用打火機點燃燒烤，產
    生煙霧吸食的方式施用第二級毒品安非他命，平均每二、三天施用一次，為警分
    別於(1)、九十三年七月二十二日晚上十時四十五分許，在臺南市○○路二號前，
    查獲甲○○所有，供上述施用安非他命所用之吸食器三個。(2)、九十三年七月月
    二十七日下午二時許，在臺南縣永康市○○路一一０二巷十七弄一號其友人單少
    剛住處，於甲○○所有之背包內，查獲甲○○所有之第二級毒品安非他命二小包
    （含袋重共一點二公克）。
二、甲○○復另行起意，明知綽號「小胖」之不詳真實姓名年籍之成年男子，於九十
    三年七月二十二日下午四時許，在臺南縣永康市○○路上所交付予其之白色粉末
    一小包係第一級毒品海洛因，竟仍將之放置在自己之皮包內而持有之，嗣經警於
    當日晚上十時四十五分許，在臺南市○○路二號前查獲，並當場扣得上開第一級
    毒品海洛因一小包（淨重零點零三公克，空包裝重零點四六公克）。
三、案經臺南市警察局第六分局報請臺灣臺南地方法院檢察署檢察官偵查起訴。
    理  由
一、本件被告甲○○所犯為死刑、無期徒刑或最輕本刑為三年以上有期徒刑以外之罪
    ，被告於準備程序中就被訴事實為有罪陳述，經法官當庭告知簡式審判程序之旨
    ，並聽取公訴人之意見後，爰依刑事訴訟法第二百七十三條之一第一項規定，裁
    定由受命法官獨任進行簡式審判程序，合先敘明。
二、右揭事實，迭據被告甲○○於警詢、檢察官偵查中及本院審理時坦承不諱（見警
    一卷第一至三頁、警二卷第一至五頁、偵一卷第九頁、偵二卷第五頁、本院九十
    三年十二月一日準備程序及審判筆錄），且被告於上述時間為警查獲後，先後於
    九十三年七月二十三日上午零時三十五分許，及同年月二十七日下午六時五十分
    許所採集之尿液，經送檢驗結果，均檢出安非他命陽性反應，分別有台南市衛生
    局九十三年七月二十八日（煙）南市衛檢字第九三○六七一號，及台南市衛生局
    九十三年八月四日（煙）南市衛檢字第九三○六九八號檢驗成績書各一紙附卷可
    稽（見偵一卷第十五之一頁、偵二卷第十二頁），復有前後扣案之透明結晶體二
    小包、白色粉末一小包及吸食器三個足資佐證。而該透明結晶體二小包係安非他
    命，此有台南市警察局第六分局查獲毒品危害防制條例案毒品初步檢驗報告單一
    份在卷足按。再將前揭白色粉末一小包送請法務部調查局檢驗結果，檢出含海洛
    因成分（淨重零點零三公克，空包裝重零點四六公克），亦有該局九十三年八月
    三十一日調科壹字第二○○○○五○三四號鑑定通知書一份附卷可憑（見偵一卷
    第十五之二頁），足證被告上開自白核與事實相符。次查，被告甲○○於九十二
    年間，因違反毒品危害防制條例案件，經本院於九十三年二月十二日，以九十二
    年度毒聲字第一七六八號裁定送觀察、勒戒後，認無繼續施用毒品之傾向，經臺
    灣臺南地方法院檢察署檢察官於九十三年六月一日，以九十三年度毒偵緝字第一
    九四號為不起訴處分確定等情，有上開裁定、不起訴處分書各一份，暨台灣高等
    法院被告全國前案紀錄表附卷足憑（見本院卷第五至十二頁、第十五至十七頁）
    ，其於不起訴處分確定後五年內再犯本件施用安非他命及持有海洛因之罪證至臻
    明確，犯行洵堪認定。
三、查海洛因、安非他命分別為第一級、第二級毒品，毒品危害防制條例第二條第二
    項第一款、第二款定有明文，是核被告右開施用安非他命之行為，係犯毒品危害
    防制條例第十條第二項之施用第二級毒品罪。被告右開持有海洛因之行為，係犯
    同條例第十一條第一項之持有第一級毒品罪。其先後多次施用第二級毒品安非他
    命之犯行，時間密接，以同一手法，反覆實施，所犯又係構成犯罪要件相同之罪
    ，顯係基於概括之犯意，為連續犯，應依刑法第五十六條之規定論以一罪，並加
    重其刑。被告多次持有第二級毒品安非他命並進而施用，持有之低度行為應為施
    用之高度行為所吸收，不另論罪。被告所犯上述二罪，犯意各別，罪名相異，應
    予分論併罰。公訴人雖未就被告九十三年七月二十五日至同年月二十七日，又連
    續施用第二級毒品安非他命之部分起訴，惟因此部分與前開起訴論罪科刑部分，
    有連續犯之裁判上一罪關係，為起訴效力所及，本院自得併予審理。審酌被告前
    因施用毒品經送觀察勒戒處分後，猶不思戒絕革除惡習，再犯本罪，顯未因前所
    受觀察勒戒治療處分，而記取教訓，殊屬非是，第念其施用第二級毒品為自戕身
    心之行為，且被告犯後坦承犯行，當庭深表悛悔之意，及其施用第二級毒品期間
    尚不到一個月，時間短暫，與其持有第一級毒品之數量僅淨重零點零三公克等一
    切情狀，爰分別量處如主文所示之刑，併均諭知易科罰金之折算標準，暨定其應
    執行刑如主文所示。
四、扣案之第二級毒品安非他命二小包（含袋重共一點二公克）及第一級毒品海洛因
    一小包（淨重零點零三公克，空包裝重零點四六公克），係屬查獲之毒品，不問
    屬於犯人與否，應依毒品危害防制條例第十八條第一項前段之規定宣告沒收銷燬
    之，另扣案之吸食器三個，係被告所有，供上開施用第二級毒品安非他命所用之
    物，業據被告供明在卷（見本院九十三年十月一日審判筆錄），爰依刑法第三十
    八條第一項第二款規定宣告沒收。
據上論斷，應依刑事訴訟法第二百七十三條之一第一項、第二百九十九條第一項前段
、毒品危害防制條例第十條第二項、第十一條第一項、第十八條第一項前段、刑法第
十一條前段、第五十六條、第四十一條第一項、第五十一條第五款、第三十八條第一
項第二款，判決如主文。
本案經檢察官乙○○到庭執行職務
中      華      民      國      九十三    年      十二    月    十五    日
          臺灣臺南地方法院刑事庭
                                          法  官  翁慶珍
右正本證明與原本無異。
如不服本判決，應於判決送達後十日內，向本院提出上訴狀。
                                          書記官  秦復華
中      華      民      國      九十三      年     十二   月    十五    日
附錄本件論罪科刑條文：
毒品危害防制條例第十條
施用第一級毒品者，處六月以上五年以下有期徒刑。
施用第二級毒品者，處三年以下有期徒刑。
毒品危害防制條例第十一條
持有第一級毒品者，處三年以下有期徒刑、拘役或新臺幣五萬元以下罰金。
持有第二級毒品者，處二年以下有期徒刑、拘役或新臺幣三萬元以下罰金。
持有專供製造或施用第一、二級毒品之器具者，處一年以下有期徒刑、拘役
或新臺幣一萬元以下罰金。
持有毒品達一定數量者，加重其刑至二分之一，其標準由行政院定之。
